臺灣雲林地方法院刑事判決　　　　　　94年度交簡上字第42號
上　訴　人
即　被　告　丙○○
上列被告因公共危險案件，不服本院94年度虎交簡字第141 號，
中華民國94年8 月25日第一審判決（起訴案號：臺灣雲林地方法
院檢察署94年度偵字第2001號）提起上訴，本院判決如下：
    主  文
原判決關於毀損及定執行刑部分均撤銷。
丙○○損壞他人之自用小客車後方保險桿，足以生損害於他人，
處拘役肆拾日，如易科罰金，以佰元折算壹日。
其他上訴駁回。
前開撤銷改判所處之拘役肆拾日，及上訴駁回所處之拘役拾日
，應執行拘役陸拾日，緩刑貳年。
    事  實
一、丙○○與甲○○因感情問題發生口角，於民國94年5 月2 日
    凌晨1 時許，在雲林縣虎尾鎮○○路旁飲用約1 瓶之高粱酒
    後，已達不能安全駕駛動力交通工具之狀態，詎仍於同日凌
    晨3 時30分許，駕駛車號CA-3532 號自小客車，沿雲林縣虎
    尾鎮○○路行駛，於同日凌晨3 時40分許，行經林森路1 段
    391 號前，見甲○○所有之車牌號碼4095-HW 號之自小客車
    停放於路旁，竟另行基於損壞他人器物之故意，駕駛上開自
    小客車朝甲○○所有之上開自小客車後方衝撞，致甲○○之
    自小客車後方右側保險桿因而掉落損壞，保險桿之功能已一
    部喪失，足生損害於甲○○。嗣經警到場處理，於同日凌晨
    4 時20分許當場對丙○○以酒精濃度測定器測得其呼氣所含
    酒精濃度達每公升0.72亳克，始查悉上情。
二、案經甲○○訴由雲林縣警察局虎尾分局報告臺灣雲林地方法
    院檢察署檢察官偵查後起訴。
    理  由
一、上揭事實，業據被告丙○○供承不諱，毀損部分，並經證人
    即告訴人甲○○於警詢時證述甚詳，復有被告所駕駛之車輛
    撞擊後之照片、告訴人車輛後方右側保險桿遭撞擊後掉落之
    照片共4 張在卷可參；酒後駕車部分，有酒精濃度檢測單、
    雲林縣警察局舉發違反道路交通管理事件通知單各1 紙在卷
    可考，足認被告自白與事實相符，堪可採信。又按刑法第18
    5 條之3 規定所謂「不能安全駕駛」，係抽象危險犯，並不
    以發生具體危險為必要，對於呼氣酒精濃度已達每公升0.55
    亳克以上，肇事率為一般正常人之十倍，認為已達不能安全
    駕車之標準，此業經法務部88年5 月18日以法88檢字第0016
    69號函告週知，應為絕對不能安全駕駛動力交通工具。而就
    醫學文獻所知，酒精對人體造成之影響，於呼氣時酒精濃度
    達每公升0.25亳克即會輕度中毒，造成輕度協調功能降低，
    呼氣酒精濃度達每公升0.5 亳克時屬輕到中度中毒症狀，出
    現反應較慢、感覺減低、影響駕駛之狀況，又飲酒後1 小時
    許，其體內血液酒精濃度可達最高，飲酒1 小時後其體內之
    酒精濃度隨即消減，此亦分別有行政院國軍退除役官兵輔導
    委員會臺北榮民總醫院88年8 月5 日（88）北總內字第
    26868 號函、88年10月26日（88）院賓文廉字第13407 號臺
    灣高等法院函附台北醫學院附設醫院精神科主任蔡尚穎「酒
    精對人體生理與行為之影響」一文可據。被告於前揭時地，
    經測試其呼氣酒精濃度為每公升0.72亳克，其呼氣酒精濃度
    已逾每公升0.5 亳克，達輕到中度中毒，反應較慢、感覺減
    低、影響駕駛程度，顯已造成其注意力、反應力、駕駛能力
    降低，應認已達不能安全駕駛動力交通工具之程度。本件事
    證明確，被告毀損及酒後駕車犯行均堪認定。
二、核被告所為，係犯刑法第185 條之3 之服用酒類，不能安全
    駕駛動力交通工具而駕駛罪，及同法第354 條之毀損器物罪
    。被告所犯上開二罪，犯意各別，行為互殊，應予分論併罰
    。原審就被告毀損部分據以論科，雖非無見，然查：(一)刑法
    第354 條之毀損罪，所謂「毀棄」係指銷毀滅除、拋棄，使
    物之效用全部喪失，「損壞」係指損傷破壞物體，使其效用
    全部或一部喪失之意，「致令不堪用」則指毀棄、損壞以外
    之其他方法。本件被告駕車衝撞告訴人之自小客車，致該車
    後方右側保險桿掉落，已損壞該保險桿之物體本身，喪失保
    險桿之部分功能，被告之行為態樣應屬損壞他人之物，原審
    認定被告駕車朝告訴人之自小客車後方衝撞，致告訴人之自
    小客車後方保險桿右側掉落，不堪使用，足以生損害於告訴
    人，而於主文諭知「又致令他人之自用小客車後方保險桿不
    堪用，足以生損害於他人」，核有未洽。(二)本件被告所為係
    犯刑法第185 條之3 及同法第354 條之罪，原判決於事實及
    理由欄之二，贅引刑法第277 條第1 項，亦有未洽。被告以
    告訴人願與其和解，請求從輕量刑為由提起上訴，固無理由
    ，惟原判決既有上述可議，自屬無可維持，應就此部分及定
    執行刑部分予以撤銷改判。爰審酌被告未能理性解決感情問
    題，竟開車衝撞告訴人車輛，惟所造成之損害非鉅，且已與
    告訴人和解，有雲林縣虎尾鎮調解委員會調解書1 紙在卷可
    稽，復經告訴人到庭表示業經和解，並為被告請求從輕量刑
    之意，及被告犯後坦承犯行、態度良好、目前無業、智識程
    度為國中等一切情狀，就毀損部分量處如主文第2 項所示之
    刑，並諭知易科罰金之標準。
三、原審就被告酒後駕車部分，適用刑法第185 條之3 、第41條
    第1 項前段，罰金罰鍰提高標準條例第1 條前段、第2 條，
    量處拘役30日，並諭知易科罰金之折算標準，核其認事用法
    ，均無違誤，量刑亦稱允當，被告就此部分上訴，請求從輕
    量刑，惟量刑之輕重，係屬事實審法院得依職權自由裁量之
    事項，苟已斟酌刑法第57條各款所列情狀，而未逾越法定刑
    度，不得遽指為違法而任意撤銷改判。本件原判決綜合各情
    ，在法定刑範圍內，量處拘役30日，並諭知易科罰金之折算
    標準，難謂有何不當，被告以請求從輕量刑提起上訴，為無
    理由，應予駁回。
四、上開撤銷改判所處之拘役40日，與上訴駁回所處之拘役30日
    ，應執行拘役60日，並諭知易科罰金之折算標準。末查被告
    前未曾受有期徒刑以上刑之宣告，有臺灣高等法院被告前案
    紀錄表附卷可參，素行良好，因感情問題一時失慮致罹刑章
    ，經此起訴審判後，當知所警惕，而無再犯之虞，本院認對
    被告所宣告之刑，以暫不執行為適當，乃併予宣告緩刑2 年
    ，以啟自新。
據上論斷，應依刑事訴訟法第455 條之1 第3 項、第369 條第1
項前段、第368 條、第364 條、第299 條第1 項前段，刑法第
354 條、第51條第6 款、第41條第1 項前段、第74條第1 款，罰
金罰鍰提高標準條例第1 條前段、第2 條，判決如主文。
本案經檢察官乙○○到庭執行職務。
中　　華　　民　　國　　94　　年　　11　　月　　29　　日
                  刑事第五庭    審判長法  官 陳 定 國
                                      法  官 李 明 益
                                      法  官 王 素 珍
以上正本證明與原本無異。
不得上訴。
                                      書記官 林 怡 君
中　　華　　民　　國　　94　　年　　11　　月　　29　　日
附錄：本案論罪科刑法條全文
中華民國刑法第354條
毀棄、損壞前二條以外之他人之物或致令不堪用，足以生損害於
公眾或他人者，處2 年以下有期徒刑、拘役或500 元以下罰金。
